臺灣臺中地方法院交通事件裁定　　　　　　　　　　九十一年度交聲字第七四五號
　　原處分機關　交通部公路總局台中區監理所
　　異議人即
　　受處分人　　甲○○
右列受處分人因違反道路交通管理處罰條例案件，對於交通部公路總局台中區監理所
九十一年九月四日所為之裁決（中監違字第裁六○─Ｈ00000000號裁決書）
，聲明異議，本院裁定如左：
    主  文
異議駁回。
    理  由
一、原處分機關略以：異議人甲○○於九十一年七月六日十四時二十五分許，駕駛車
    號ＯＤ－０７５８號自小客車，行經龍井鄉○○路、臨港東路口處因「紅燈右轉
    」違規，為台中縣警察局員警當場舉發掣開違規通知單移送本站，該站於九十一
    年九月四日製開中監違字第裁六○─Ｈ00000000號裁決書裁處罰鍰新台
    幣四千五百元整，並記違規點數三點，逾期則依裁決書處罰主文規定裁處，於法
    並無不合。
二、本件受處分人即異議人甲○○則以：當時係紅燈可右轉，交警卻誤以闖紅燈舉發
   ，為此聲明異議云云。
三、按汽車駕駛人，行經有燈光號誌管制之交岔路口闖紅燈者，處新台幣一千八百元
    以上五千四百元以下罰鍰，並記違規點數三點，道路交通安全規則第一百零二條
    第一項第一款，道路交通管理處罰條例第五十三條、第六十三條第一項第三款分
    別定有明文。經查：本件受處分人即異議人甲○○前揭時、地，因紅燈右轉違規
    ，為在該路口執勤之台中縣警察局員警發現欄檢舉發等情，有中縣警交字第Ｈ0
    0000000號通知單影本一紙在卷可稽。雖異議人辯稱：當時紅燈右邊之右
    轉指示燈顯示可以右轉的燈號，其係依規定右轉，員警舉發異議人闖越紅燈右轉
    ，顯係誤認云云。惟本案業據原掣單舉發員警黃欽洲稱：巡邏時發現ＯＤ－０７
    ５８號車在中華路與臨港東路紅燈右轉，欄停後與異議人甲○○回路口確認違規
    後始予舉發，有原舉發機關九十一年八月九日之九一烏警交字第０１１４９０號
    函一紙附卷可稽。且交通警察掣單舉發違反道路交通管理處罰條例所列之違規事
    實，本質上為行政處分，係公務員基於職務上之權力，依法就特定之具體事件所
    為之具公法上效果之單方面行政行為，基於公務員為公法上行為具有公信力之原
    則，該行政行為當可被推定為真正，其據以依法處分之事實認定亦為正確無誤，
    從而本件異議人既未能提出證據以資證明其確無違規行為，僅空言稱並未違規紅
    燈右轉，尚難認其辯解為可採。從而，原處分機關援引首揭規定裁罰新台幣四千
    五百元，並依違反道路交通管理事件統一裁罰標準處理，及記違規點數三點，核
    無不當。本件聲明異議為無理由，應予駁回。
四、據上論斷，應依道路交通管理處罰條例第八十七條第二項，道路交通案件處理辦
    法第十九條，裁定如主文。
中      華      民      國    九十一    年      十      月   三十一    日
                                    臺灣臺中地方法院交通法庭
                                        法  官  許金樹
右正本證明與原本無異。
如不服本裁定應於送達後五日內向本院提出抗告狀。
                                    書記官
中      華      民      國    九十一    年      十      月   三十一    日
